# 收购企业时，被收购企业整体用收益法进行评估，差额应该放哪？

提问人：审计 小达人 时间：2021-12-08 20:23:42
请教陈版主，目前遇到个实务问题，被收购企业的账面价值净资产为 1 千万，整体用收益法进行评估，评估值为 3 千万，收购企业收购价款为 3 千万，请问在合并报表上，增值的 2 千万是计入商誉吗？

回答人：chenyiwei
应当以 购买日为基准日，对被收购方进行以“购买对价分摊”（PPA）为目的的评估，一般可以采用资产基础法对现有已确认的资产负债进行评估，但需要特别关注被收购方是否存在未在其报表中予以单独确认的可辨认无形资产，如有，应依据《企业会计准则解释第 5 号》第一条规定继续识别和评估，相应减少合并报表层面应确认的商誉。